# 应收补贴款应列入报表中哪个项目？

提问人：圣媛 时间：2018-01-03 15:00:02
请问应收补贴款应列入报表中哪个项目？

回答人：chenyiwei
首先要判断是否符合按应收金额计量政府补助的条件。如果满足该条件的，则应收补贴款根据其预计收回时间，列入其他应收款或者长期应收款。